臺灣高等法院高雄分院刑事判決　　　　94年度上訴字第1157號
上　訴　人
即　被　告　甲○○
選任辯護人　許銘春律師
　　　　　　張文雪律師
上列上訴人因公共危險等案件，不服臺灣屏東地方法院94年度訴
字第129 號中華民國94年7 月19日第一審判決（起訴案號：臺灣
屏東地方法院檢察署93年度偵字第5838號），提起上訴，本院判
決如下：
    主  文
原判決關於放火燒燬現供人使用之住宅未遂部分及其定應執行刑
撤銷。
甲○○放火燒燬現供人使用之住宅，未遂，累犯，處有期徒刑肆
年。
    事  實
一、甲○○曾於民國89年間，因傷害案件，經本院判處有期徒刑
    1 年確定，入監服刑後，嗣於90年10月4 日假釋出監，甫於
    同年10月20日保護管束期滿，假釋未經撤銷，以已執行論。
    詎不知悛悔，其因與丙○○間有感情糾紛，竟心生不滿，明
    知丙○○位於屏東縣萬巒鄉○○村○○路9 號之住處，乃現
    供人使用之住宅，竟基於放火燒燬該住宅之犯意，於93年11
    月17日上午，自屏東縣九如鄉○○村○○路○段63號住處，
    騎乘車牌號碼PIM 461 號重型機車出發，同日約8 時許，至
    上開住宅前，將其在路上撿拾之他人所有高粱玻璃酒瓶1 罐
    內裝汽油，復於瓶口填塞布條所製成俗稱之「汽油彈」，點
    火引燃後朝丙○○上開住宅門前丟擲，致起火燃燒，幸因丙○○之祖母乙○○○聽聞聲響出外察看，及時發覺撲滅火勢
    ，因而僅將該住宅門前之部分水泥地面燒成焦黑，而未延燒
    至房屋主體結構，尚未使該住宅之主要效用喪失而未遂。嗣
    經據報到場之員警扣得遺留在該處水泥地上之高粱酒瓶碎玻
    璃片1 包。並於同年11月19日下午4 時許，在屏東縣萬巒鄉
    ○○村○○路與新平路口拘提甲○○到案。
二、案經丙○○訴由屏東縣警察局內埔分局報告臺灣屏東地方法
    院檢察署檢察官偵查起訴。
    理  由
壹、證據能力
一、被告於93年11月20日之警詢自白：
  (一)辯護意旨謂：被告於93年11月19日首次警詢中並未坦承犯行
    ，然因同日為警拘提逮捕後，曾遭告訴人丙○○之家屬毆打
    成傷，被告要求員警先讓其前往醫院驗傷，詎員警竟表示只
    要供認犯行，且與告訴人家屬和解，或許可獲檢察官不起訴
    處分，否則，被告如執意先去驗傷，將通知告訴人家屬使被
    告無法平安到達醫院，故被告迫於情勢，始於11月20日警詢
    中為不實自白，故該次自白乃非出於自由意志，應無證據能
    力云云（見原審法院卷第93頁），且提出驗傷診斷書1 紙為
    佐（見原審法院卷第22頁）。
  (二)按刑事訴訟法第156 條第1 項固規定，被告之自白，須非出
    於強暴、脅迫、利誘、詐欺、疲勞訊問、違法羈押或其他不
    正之方法，且與事實相符者，始得為證據，然所謂強暴、脅
    迫、利誘等不正方法之訊問，客觀上仍須足使被告之生理或
    心理受有恐懼、壓迫，以致壓抑其自由陳述之任意性，始足
    當之。
  (三)經查：
  1.證人即93年11月19日首次警詢及同年11月20日警詢中，負責
    詢問被告之內埔分局員警紀健雄於原審法院審理時證稱：本
    案已事先報請檢察官核發拘票，嗣由佳佐派出所之同仁發現
    被告行蹤加以逮捕，伊再前往佳佐派出所將被告帶回分局，
    在此過程中，伊並未見有家屬毆打被告之情事，被告雖於到
    達分局前，曾表示遭被害人家屬毆打，然到達分局後則未再
    提起，伊也忘記被告曾提及此事，始未讓被告前往醫院驗傷
    ，但伊並未發現被告身體受有傷勢。被告於第1次警詢否認
    犯行後，伊遂告知被告依現存卷證對其不利，並翻查所犯法
    條供其閱覽，然並未向被告表示「如和解，可獲檢察官不起
    訴」、或「欲通知告訴人家屬，使被告無法平安到達醫院」
    之類的話等語明確（見原審法院卷第47至49頁），參酌警卷
    所附被告到案前之告訴人丙○○、證人王清芸等人之指證內
    容，確堪認被告為本案嫌疑人，是證人紀健雄證稱被告何以
    改變起初否認之態度，進而自白犯行之原委，尚屬合理，況
    被告所犯刑法第173條第3項、第1項之罪嫌，乃最輕本刑7年
    以上有期徒刑之重罪（此亦為內埔分局於刑事案件報告書載
    明），是即便與告訴人達成和解，亦難符合檢察官得為職權
    不起訴之要件，員警紀健雄身為司法警察，應無執此與法律
    規定全然不符之荒誕條件，以圖取得被告自白之理。
  2.其次，被告自由陳述之意志倘受有上開不當干預，其生理、
    心理受壓抑之狀況理應延續影響其為警移送檢察官偵訊時之
    供述，然被告於檢察官內勤訊問時，對於所涉放火、恐嚇等
    事實仍坦承在卷（見偵卷第3 至4 頁），且隻字未提曾遭告
    訴人家屬毆打希求盡快驗傷等情，而辯護人於審理中更當庭
    陳稱對被告於偵查中自白之證據能力不爭執（見原審法院卷
    第40頁），顯不合理。雖被告於原審法院審理中另辯稱：伊
    因急切前往驗傷，故對檢察官稱所欲供述之內容，均與警詢
    筆錄所載完全相符云云，然互核上開偵訊、警詢筆錄所載情
    節，仍有些微細節略有出入（見警卷第14至15頁、偵卷第3
    至4 頁），尚非一字不差地全然相符，足徵被告上開辯解，
    亦難採信。被告辯護人於本院審理中雖又改稱被告於檢察官
    偵查中之自白，係因警員曾告以與被害人和解，可以獲不起
    訴處分，警員訊問時又編稱多名證人指述被告在案發現場，
    於此情形下，被告始為與第2 次警詢相同之自白云云，然按
    檢察官偵查時，是檢察官訊問，並非警員，檢察官之訊問已
    與警員無關；且被告自警員訊問完畢，迄送檢察官偵查時止
    ，仍有一段時間可供考慮應如何陳述；被告有傷害前科，經
    判處徒刑確定在案，有其前科表可參，亦習於法院訴訟程序
    之運作，亦不致於因他人之影響而為不實之自白。又被告於
    93年11月20日經檢察官訊畢飭回後，遲至同年11月22日始前
    往醫院驗傷，此有被告提出之驗傷診斷書附卷可參（見原審
    法院卷第22頁），且依驗傷診斷書所示之傷勢，均為輕微之
    瘀傷、刮傷，是縱認被告所辯遭告訴人家屬毆打成傷一節為
    真，惟依其受傷情節觀之，顯無立即就醫驗傷之急迫性，於
    客觀上亦難認已達足以壓抑被告之自由意志使其因而為不實
    自白之程度。
  3.再者，被告於原審法院審理中已自白確有以電話恐嚇丙○○
    ，經本院互核卷證相佐，足徵其於93年11月19日首次警詢中
    否認恐嚇犯行之辯解，亦屬卸責之詞，準此，益見被告於為
    警查獲之初，並未坦然接受司法調查，其於93年11月19日首
    次警詢中全盤否認犯行之舉，無非出於希圖逃避刑事訴追之
    心態而來，亦難僅憑其於警詢之初否認犯行，翌日則坦白承
    認之轉折，遽認該自白非出於任意性，是辯護意旨於原審稱
    被告因急切前往驗傷，於本院審理中改稱係警員以不正之方
    法而為，因而有93年11月19日、20日警詢中供述內容前後相
    左之情形1 節，自無可採，綜上，堪認被告於93年11月20日
    之警詢自白應有證據能力。
二、告訴人丙○○、證人王清芸於偵查中之指證：
  (一)按被告以外之人於偵查中向檢察官所為陳述，除顯有不可信
    之情況者外，得為證據，刑事訴訟法第159 條之1 第2 項定
    有明文。偵查中對被告以外之人（包括證人、鑑定人、告訴
    人、被害人及共同被告等）所為之偵查筆錄，或被告以外之
    人向檢察官所提之書面陳述，性質上均屬傳聞證據。惟現階
    段刑事訴訟法規定檢察官代表國家偵查犯罪、實施公訴，依
    法其有訊問被告、證人及鑑定人之權，證人、鑑定人且須具
    結，而實務運作時，檢察官偵查中向被告以外之人所取得之
    陳述，原則上均能遵守法律規定，不致違法取供，其可信度
    極高。再者，該「被告以外之人」，如經法院於審理中傳喚
    到庭接受檢、辯雙方之交互詰問，賦予被告有與之對質、詰
    問其現在與先前陳述瑕疵之機會，自屬已充分保障被告之對
    質詰問權，職是，除反對該項供述得具有證據能力之一方，
    已釋明「顯有不可信之情況」之理由外，不得遽指該偵查中
    之陳述不具證據能力。
  (二)查本件告訴人丙○○、證人王清芸於偵查中分別到庭指述、
    具結證述，上開2 人於審理中復經原審法院傳喚到庭具結作
    證，接受交互詰問程序，自屬充分保障被告之對質詰問權，
    又被告及辯護人均未曾提及檢察官在上開偵訊時有任何以不
    正方法訊問而有顯不可信之情況，是依上開規定，其2 人於
    偵查中之陳述及證述，應均有證據能力。
三、告訴人丙○○、證人乙○○○、王清芸於警詢中之陳述：
  (一)按被告以外之人於審判外之陳述，雖不符前4 條之規定，而
    經當事人於審判程序同意作為證據，法院審酌該言詞陳述或
    書面陳述作成時之情況，認為適當者，亦得為證據。當事人
    、代理人或辯護人於法院調查證據時，知有第159 條第1 項
    不得為證據之情形，而未於言詞辯論終結前聲明異議者，視
    為有前項之同意，刑事訴訟法第159 條之5 亦有明文。
  (二)查告訴人丙○○、證人乙○○○、王清芸於警詢之陳述，雖
    均屬審判外陳述，然被告、辯護人及檢察官就其證據能力之
    有無，均未於言詞辯論終結前聲明異議，應視為同意將該部
    分陳述作為證據，且本院審酌該陳述作成時之情況，尚無明
    顯不適當之情形，自有證據能力。
貳、事實認定與論罪科刑：
一、訊據上訴人即被告甲○○矢口否認涉有放火未遂犯行，辯稱
    ：案發當天早上，伊自家中騎乘機車前往高雄縣仁武鄉之工
    地，且於8 時30分許前，即到達工地施作工程，不可能於如
    此短暫之時間內往來丙○○住家與工地之間云云。
二、經查：
  (一)93年11月17日上午8 時許，告訴人丙○○位於屏東縣萬巒鄉
    ○○村○○路9 號住家，遭人以高粱酒瓶內裝汽油，並於瓶
    口填塞布條（即俗稱「汽油彈」），點火後丟擲在房屋門前
    空地之方式引火燃燒，幸經丙○○之祖母乙○○○聽聞聲響
    外出察看而即時發覺，並迅速撲滅火勢，致部分水泥地面燒
    成焦黑，惟並未延燒至房屋主體結構等情，業經證人乙○○○於警詢中證稱綦詳（見警卷第28頁），並有現場照片4 張
    在卷可稽（見警卷第42至43頁），復有遺留在該處水泥空地
    之高粱酒瓶碎玻璃片1 包扣案可佐。
  (二)被告於警詢及偵查中已坦承：伊與丙○○因有感情糾紛，遂
    持伊在路旁所撿拾之高粱酒瓶，內裝另行購買10元之汽油，
    再以布條封住瓶口，嗣騎乘機車前往丙○○住家前點燃丟擲
    等語不諱（見警卷第14至15頁、偵卷第3 至4 頁），並經證
    人即丙○○住處附近之鄰居王清芸於警詢、偵查及原審法院
    審理中證稱：案發當天上午8 時許，伊在自己住家2 樓陽台
    打掃，看見1 名頭戴安全帽之男子，身材略胖、皮膚黑，騎
    乘1 輛藍白色車殼、前面有2 個大燈且輪胎很大之機車，在
    丙○○住家前來回徘徊，離去之前，該名男子還抬頭朝伊的
    方向看了一下，隨即騎乘車輛離開，緊接即聽到丙○○之祖
    母喊「著火了」，事後伊向丙○○描述所目睹之男子長相、
    特徵，丙○○即表示應為甲○○等語明確（見警卷第31至33
    頁、偵卷第11頁、原審法院卷第51至52頁），復經其當庭指
    認被告即為所目睹騎乘機車之男子無訛（見原審法院卷第52
    頁），而證人即案發當時在附近住家樓頂鴿舍養鴿子之胡春
    元於原審法院審理中證稱：93年11月17日上午接近8 時許，
    伊要上樓養鴿子，突然聽到「碰」一聲，伊轉頭察看，發現
    30、40公尺外之住家門前有起火，伊有看到1 名頭戴安全帽
    之人快速騎乘機車離開現場，該機車之輪胎很大等語綦詳（
    見原審法院卷第55至56頁），復依王清芸、胡春元2 人一致
    證述機車之特殊特徵以觀，確與被告所騎乘之機車型式相符
    ，有機車照片在卷可參（見警卷第48頁）。
  (三)辯護人雖辯稱：王清芸於93年11月17日警詢筆錄中已表示，
    因該名騎乘機車之男子頭戴全罩式安全帽，故無法確定甲○○口卡所示之照片即為該名男子，嗣後竟能一再指認被告，
    足認其指認顯有偏頗不實云云（見原審法院卷第93至94頁）
    ，惟按證人之陳述有部分前後不符，或相互間有所歧異時，
    究竟何者為可採，法院仍得本其自由心證予以斟酌，非謂一
    有不符或矛盾，即應認其全部均為不可採信；尤其關於行為
    動機、手段及結果等之細節方面，證人之證言，有時亦有予
    渲染之可能，然其基本事實之陳述，若果與真實性無礙時，
    則仍非不得予以採信（最高法院74年台上字第1599號判例要
    旨參照），查證人王清芸於原審法院審理中證稱：因以往在
    村莊內從未見過該名男子，且該男子曾有往伊住家樓下觀望
    ，起初伊以為是要找伊的家人，遂特別留意，故而清楚記得
    該男子之長相等語明確（見原審法院卷第54頁），雖證人王
    清芸對於被告所戴之安全帽究為全罩式或半罩式一節，前後
    所述略有不符，然本件案發時間與證人王清芸到庭證述之時
    ，相隔已近半年，故證人王清芸因時間過久致有記憶不清之
    情形，亦屬平常，況參酌其與被告並無怨隙，且因成為本案
    目擊證人而在身心飽受壓力之情形下，仍多次出庭指證被告
    （此觀其於偵查及本院審理中，均表示恐遭被告報復而請求
    隔離訊問1 節至明，見偵卷第11頁、原審法院卷第51頁），
    足見其應無憑空攀誣被告之理，尚難以辯護人所指之些微瑕
    疵，即動搖其指證情節之憑信性。
  (四)被告雖以前揭情詞執為不在場之辯稱，且證人即該工地之工
    地主任鄭國樑於原審法院審理中固證稱：伊為義達營造有限
    公司之工地主任，被告係承包伊公司工程之義友工程有限公
    司所僱用之工人，93年11月17日上午，被告一如往常在8 點
    10分至15分之間到達工地後，即開始工作等語在卷（見原審
    法院卷第58、59頁），復經辯護人提出義達營造有限公司與
    義友工程有限公司所簽訂之發包工程承攬書1 紙為證（見原
    審法院卷第61頁）；證人鄭英娥於本院審理中亦證稱：「93
    年11月17日甲○○有去工地，時間和平常一樣」，「是他自
    己騎乘機車」，證人廖瑞安於本院審理中證稱：「甲○○有
    一起去施工。」，「到達工地的時間約8 點至8 點20分」，
    「因為趕工，所以沒有未到工地或是遲到很久的情形」等語
    ，然查：
  1.上開發包工程承攬書中，關於工程期限、開工日期僅略載「
    配合甲方（即義達營造有限公司）施工」，並無確切之日期
    ，是本件案發時間是否確屬該工程之實際施作期間，已非無
    疑；且證人鄭國樑復證稱：渠等於工地上班時，並未以打卡
    方式紀錄上下班之差勤時間，且當天伊並未刻意看錶，伊係
    認為被告到達工地之時間應跟往常一樣等語（見原審法院卷
    第58、60頁），足見證人鄭國樑證稱被告於93年11月17日到
    達工地之時間，係以被告平日上班之大概時間加以推認，尚
    乏確切之根據可憑，尚難遽為有利被告之認定。證人鄭英娥
    及廖瑞安於本院審理中雖證稱被告於當日亦有上班，但對於
    被告當日究竟何時下班，證人鄭英娥證稱：「是在下午5 點
    至5 點45分」，此與被告所稱「下午1 點多左右離開」不符
    ；證人廖瑞安證稱：「被告當天何時離開工地，我不記得。
    」。則如果證人鄭英娥與廖瑞安於被告犯罪之日迄今已過10
    月餘，猶能於本院審理中清楚記得被告當日上班之時間與平
    常一樣，則何以就下班時間之供述，或與被告所述不符，或
    表示已經不記得？足見證人鄭英娥與廖瑞安2 人於本院審理
    中所為之證言，均與事實不符。
  2.至證人丙○○於原審法院審理中雖證稱：伊於當天上午8 時
    30 分 許，曾以他人之行動電話（門號0000000000，嗣又向
    檢察官另行陳報門號0000000000）撥打被告之行動電話，質
    問被告為何前往伊住處放火云云（見原審法院卷第42頁、第
    97 頁 所附臺灣屏東地方法院檢察署辦案公務電話紀錄表）
    ，且被告及證人鄭國樑亦一致供稱、證稱：被告於仁武鄉工
    地確有接獲該通電話等語（見原審法院卷第58、84頁），然
    經檢察官調取相關行動電話門號於案發當天之雙向通聯紀錄
    結果【即丙○○所陳稱所使用之行動電話門號0000000000、
    0000000000及被告供稱所有可能用以接獲該電話之行動電話
    門號（被告本人門號：0000000000、0000000000、被告父親
    所使用門號：0000000000、被告母親所使用門號：00000000
    00）】，均查無上開93年11月17日上午8 時30分許丙○○與
    被告間之通話紀錄（見原審法院卷第71、74、102 至115 頁
    及外放證物卷），是尚難認定確有該通電話聯絡存在，自無
    從依通話訊號所顯現之基地台位置據以判斷被告之所在。
  3.再者，被告始終坦承確有撥打電話予丙○○加以恐嚇一情業
    如上述，是觀諸上開恐嚇內容所敘及之「今天是妳較好運，
    我運氣較差，丟在門口而已」、「妳今天12點若不出來，我
    沒看到妳的人，妳家房子會著火」、「限妳10點出現，不然
    12點就準備報警說妳家著火了，我登建說得到做得到，是妳
    逼我的」等語，恰與丙○○家中遭人縱火之情節不謀而合，
    被告倘非縱火之人，豈有使用如此貼切之字眼遂行其恐嚇目
    的之理？故依前開各節交相參佐，足認被告應為前往丙○○
    住家丟擲自製汽油彈引發火勢之人，被告所為辯解，無非飾
    卸之詞，委無可採。
  4.被告辯護人雖辯稱：依原審卷附0000000000號通聯紀錄，於
    案發當日即93年11月17日上午9 時26分在仁武鄉撥打電話，
    0000000000在當日12時37分在仁武鄉撥打電話，足證被告當
    日確有至仁武工地工作云云。按被告於警詢中已經表示：「
    我當時的確有前往仁武鄉工作，不過是犯案以後才去的。」
    等情甚明，足認被告確有前往仁武鄉工作無誤，但係在本案
    犯案以後才去。且觀之被告於當日上午8 時犯案，於同日上
    午9 時26分始在仁武鄉工地撥打電話，時間已經過1 時26分
    之久，而自被害人家中屏東縣萬巒鄉至高雄縣仁武鄉，其距
    離並非甚遠（被害人住處轉進入1 號省道後，沿1 號省道即
    可到達，見地圖），被告係騎乘重機車，其前往被害人家中
    犯案後再折回仁武鄉工地，在時間上顯然綽綽有餘，仍不能
    以被告當天在仁武鄉工作，據為其不可能犯案之依據。被告
    辯護人另請求法院調查自萬巒至仁武工地所需之確實時間，
    核無必要。
  (五)末查，俗稱之汽油彈，係以汽油加入空酒瓶（或其他容器）
    ，並於瓶口塞入布條，藉虹吸作用使之易於點燃，而經點燃
    拋擲後，該容器落地或撞擊硬物碎裂散逸汽油後即可達擴大
    燃燒之目的。依卷附照片所示（見警卷第42至43頁），被告
    將內裝汽油且瓶口塞有布條之高粱酒瓶點燃後，丟擲於丙○○住家門前空地之位置，已極為接近該戶住宅之房屋主體，
    ，瞬間起火後即有迅速延燒危及房屋主體之虞，雖經丙○○
    之祖母乙○○○聽聞聲響外出察看而即時發覺，並迅速撲滅
    火勢，始未延燒至房屋主體結構，僅致部分水泥地面燒成焦
    黑，再參以上開恐嚇內容所敘及之「今天是妳較好運，我運
    氣較差，丟在門口而已」，其意即表示因其運氣不好，始丟
    在門口，換言之，如被告運氣好，即會丟入被害人家中以觀
    ，足見被告主觀上乃係基於放火燒燬他人住宅之故意，應無
    疑義。
  (六)綜上調查結果，本件事證明確，被告所辯，顯係卸責之詞，
    不足採信，犯行堪以認定。
三、查告訴人丙○○位於屏東縣萬巒鄉○○村○○路9 號之住處
    ，為現供人使用之住宅，被告將高粱酒瓶內裝汽油，復於瓶
    口填塞布條，點燃後朝丙○○住處門前丟擲引火燃燒，惟經
    丙○○之祖母及時發覺撲滅火勢，故僅將該房屋門前之部分
    水泥空地燒成焦黑，而未波及房屋之主體結構，故房屋之主
    要效用尚未喪失，是核其所為，係犯刑法第173 條第3 項、
    第1項之放火燒燬現供人使用之住宅未遂罪。又被告已著手
    對現供人使用之住宅實施放火行為，然未生房屋主要效用喪
    失之燒燬結果，其犯罪尚屬未遂，依刑法第26條前段，減輕
    其刑。被告曾於89年間，因傷害案件，經本院判處有期徒刑
    1 年確定，經入監服刑後，嗣於90年10月4 日假釋出監，甫
    於同年10月20日保護管束期滿，假釋未經撤銷，以已執行論
    ，有臺灣屏東地方法院檢察署刑案資料查註紀錄表、臺灣高
    等法院被告前案紀錄表在卷可考，其於有期徒刑執行完畢後
    5 年內再犯上開有期徒刑以上之罪，為累犯，應依刑法第47
    條規定加重其刑，並依法先加後減之，但就其法定本刑為無
    期徒刑部分，則依法不得加重。
四、原審就被告甲○○放火燒燬現供人使用之住宅未遂部分，據
    以論罪科刑，固非無見。惟查(一)被告為累犯，應依法加重其
    刑，但就其法定本刑為無期徒刑部分，則依法不得加重，原
    判決就此部分漏未說明。(二)扣案之高粱酒瓶，係被告於路邊
    所撿拾供犯案之用，並非被告所有，原判決認扣案之高粱酒
    瓶碎玻璃片1 包，係被告所有，依刑法第38條第1 項第2 款
    規定宣告沒收，亦有未洽。被告上訴意旨，仍執前詞，否認
    犯罪，指摘原判決不當，雖無理由，但原判決既有上開可議
    之處，自仍應由本院將原判決關於放火燒燬現供人使用之住
    宅未遂部分及其定應執行刑撤銷改判。爰審酌被告有傷害前
    科已如上述，其與被害人間雖有感情糾紛，詎不思循理性途
    徑妥善解決，竟以強烈之手段對被害人住宅投擲汽油彈洩憤
    ，使被害人之身心驚恐不安，且住家安全亦遭受嚴重危害及
    犯罪後之態度等一切情狀，量處如主文第2 項所示之刑。
五、被告所犯恐嚇危害安全部分業已判決確定。
據上論結，應依刑事訴訟法第369 條第1 項前段、第364 條、第
299 條第1 項前段，刑法第173 條第3 項、第1 項，第26條前段
、第47條，判決如主文。
本案經檢察官張金塗到庭執行職務。
中　　華　　民　　國　　94　　年　　10　　月　　20　　日
            刑事第五庭  審判長法  官  曾永宗
                              法  官  陳明富
                              法  官  任森銓
以上正本證明與原本無異。
如不服本判決應於收受本判決後10日內向本院提出上訴書狀，其
未敘述上訴理由者，並得於提起上訴後10日內向本院補提理由書
狀（均須按他造當事人之人數附繕本）「切勿逕送上級法院」。
中　　華　　民　　國　　94　　年　　10　　月　　20　　日
                              書記官  蘇恒仁
附錄本件判決論罪科刑法條：
刑法第173 條第1 項、第3 項：
放火燒燬現供人使用之住宅或現有人所在之建築物、礦坑、火車
、電車或其他供水、陸、空公眾運輸之舟、車、航空機者，處無
期徒刑或7 年以上有期徒刑。
第1 項之未遂犯罰之。
